臺灣臺北地方法院民事簡易判決
111年度北簡字第10441號
原      告  台新資產管理股份有限公司

法定代理人  吳統雄  
訴訟代理人  劉承穎  
被      告  陳佳楠  
法定代理人  梅逸峰  
上列當事人間請求返還借款事件，經臺灣士林地方法院以111年
度士簡字第457號裁定移送前來，本院於中華民國111年8月9日言
詞辯論終結，判決如下：
    主      文
被告應給付原告新臺幣肆拾柒萬壹仟參佰玖拾玖元，及自民國九
十六年十二月十二日起至民國一百零四年八月三十一日止，按週
年利率百分之二十計算之利息，暨自民國一百零四年九月一日起
至清償日止，按週年利率百分之十五計算之利息。
訴訟費用新臺幣伍仟壹佰捌拾元由被告負擔。
本判決得假執行。但被告以新臺幣肆拾柒萬壹仟參佰玖拾玖元為
原告預供擔保後，得免為假執行。
　　事實及理由
一、按當事人得以合意定第一審管轄法院，但以關於由一定法律
    關係而生之訴訟為限，前項合意，應以文書為之，民事訴訟
    法第24條定有明文。查訴外人台新國際商業銀行股份有限公
    司（下稱台新銀行）與被告所簽訂之現金卡信用貸款約定書
    第24條約定，係合意以本院為本契約涉訟時之第一審管轄法
    院，是以原告向本院提起本件訴訟，本院自有管轄權。又原
    告於訴訟進行中減縮聲明如主文第1項所示，核其所為，屬
    應受判決事項聲明之減縮，依民事訴訟法第255條第1項第3
    款規定，應予准許。另被告於民國107年11月22日由法院裁
    定受監護宣告，並指定被告之子梅逸峰為監護人，有被告個
    人戶籍謄本可稽(見本院卷第19頁)，依民法第15條、第1113
    條準用第1098條規定，被告無行為能力，亦欠缺訴訟能力，
    應由被告之監護人梅逸峰為法定代理人代為並代受訴訟行為
    ，合先敘明。
二、原告主張：被告於93年12月27日與台新銀行訂立現金卡使用
    契約，約定借款額度最高以新臺幣（下同）600,000元為限
    ，於被告開設之帳戶內循環使用，利息按固定週年利率20%
    計算，如遲延繳款，延滯期間按週年利率息20%計算延滯利
    息，借款期間自台新銀行核准日起共1年，屆期時，如被告
    不為反對續約之意思表示並經台新銀行依規定審核同意者，
    被告同意以同一內容及期間繼續1年，不另換約，其後每年
    屆期時亦同，詎被告自96年12月12日起未依約繳款，迭催不
    理，尚積欠本金471,399元，而台新銀行於95年8月31日將對
    被告之前揭現金卡債權讓與原告，爰依契約及債權讓與法律
    關係起訴請求，並聲明如主文第1項所示。
三、被告之法定代理人則以：同意原告請求等語，資為抗辯。
四、原告主張之事實，業據提出與其所述相符之台新銀行現金卡
    增補約定書、台新銀行現金卡信用貸款約定書、台新銀行現
    金卡帳務查詢明細、台新銀行債權讓與證明書暨公告為證，
    復被告之法定代理人自陳同意原告請求等語(見本院卷第26
    頁)，堪認原告上開主張為真實。從而，原告據以提起本訴
    ，請求被告給付如主文第1項所示之金額及利息，為有理由
    ，應予准許。
五、本件係就民事訴訟法第427條訴訟適用簡易程序所為被告敗
    訴之判決，依同法第389條第1項第3款規定，應依職權宣告
    假執行，並依同法第392條第2項規定，依職權宣告被告預供
    擔保，得免為假執行。
六、本件事證已臻明確，原告及被告之法定代理人其餘攻擊防禦
    方法及證據，核與判決之結果不生影響，爰不一一論列，併
    此敘明。
七、訴訟費用負擔之依據：民事訴訟法第78條。本件訴訟費用額
    ，依後附計算書確定如主文第2項所示金額。
中　　華　　民　　國　　111 　年　　8 　　月　　26　　日
                  臺北簡易庭  法　官  葉藍鸚
訴訟費用計算書
項　　　　目             金 　額（新臺幣）　　    備  註
第一審裁判費　　　       5,180元
合　　　　計　　　       5,180元
以上正本係照原本作成。
如不服本判決，應於判決送達後20日內向本庭提出上訴狀（須按
他造當事人之人數附繕本）。如委任律師提起上訴者，應一併繳
納上訴審裁判費。
中　　華　　民　　國　　111 　年　　8 　　月　　26　　日
                              書記官  翁嘉偉